臺灣臺北地方法院刑事判決　　　　　　　92年度訴字第1935號
聲　請　人　臺灣臺北地方法院檢察署檢察官
被　　　告　乙○○
指定辯護人　簡旭成律師
被　　　告　戊○○
　　　　　　　　　　　號三樓
指定辯護人　本院公設辯護人　己○○
被　　　告　丙○○
指定辯護人　本院公設辯護人　丁○○
上列被告等因違反毒品危害防制條例案件，經檢察官提起公訴（
九十二年度偵字第一七二七一、一七二七二、二一四二四號），
本院判決如左：
    主  文
乙○○共同轉讓第三級毒品，處有期徒刑捌月。扣案粉紅色藥錠
（驗後淨重壹佰貳拾捌點貳壹公克）、茶色藥錠（驗後淨重壹拾
陸點捌捌公克）均沒收銷燬之。
丙○○共同轉讓第三級毒品，累犯，處有期徒刑捌月。扣案粉紅
色藥錠（驗後淨重壹佰貳拾捌點貳壹公克）、茶色藥錠（驗後淨
重壹拾陸點捌捌公克）均沒收銷燬之。
戊○○轉讓第三級毒品未遂，處有期徒刑柒月。扣案粉紅色藥錠
（驗後淨重壹佰貳拾捌點貳壹公克）、茶色藥錠（驗後淨重壹拾
陸點捌捌公克）均沒收銷燬之。
    事  實
一、丙○○曾因違反毒品危害防制條例案件，經臺灣士林地方法
    院判處有期徒刑五月確定，於九十年十一月八日執行完畢，
    仍不知悔改，與乙○○、年籍姓名不詳綽號「黃先生」之成
    年男子均明知愷他命為毒品危害防制條例第二條第二項第三
    款之第三級毒品，竟共同基於轉讓第三級毒品犯意之聯絡，
    於民國九十二年八月八日晚間七時十分許，由「黃先生」以
    電話指示乙○○到臺北縣汐止市○○路、南陽大橋附近之某
    處草叢拿取乙包物品（內有粉紅色藥錠【驗後淨重一二八．
    二一公克】、茶色藥錠【驗後淨重一六．八八公克】，均為
    第三級毒品愷他命；及淺藍色藥錠【驗後淨重七四．七八公
    克】，為第四級管制藥品），取得該包物品後，即與隨後前
    來之丙○○等候前來搭載彼等之戊○○。戊○○亦明知愷他
    命為毒品危害防制條例第二條第二項第三款之第三級毒品，
    竟基於轉讓第三級毒品之犯意，於九十二年八月八日晚間，
    先令不知情之甲○○駕駛Ｇ二─七０五二號自用小客車，先
    到臺北縣汐止市○○路、南陽大橋附近搭載已取得前開毒品
    之乙○○、丙○○，再至臺北市○○區○○路附近搭載戊○○，繼續驅車前往臺北市松山區○○○路環亞飯店之停車場
    ，同日晚間十時許，到達該處後，由戊○○先下車，與已成
    年年籍姓名不詳綽號「林先生」（「阿寬」）接洽後，再返
    回停車場，乙○○遂將該包物品（即內含第三級毒品愷他命
    ）轉讓予戊○○。戊○○著手轉讓該物品予「林先生」時，
    適員警在該停車場附近巡邏，見戊○○及「林先生」等人行
    跡可疑，見員警前來一哄而散，遂向戊○○盤查，因而當場
    查獲並扣得前開物品，戊○○轉讓愷他命之犯行遂告未遂。
二、案經臺北市政府警察局松山分局報請臺灣臺北地方法院檢察
    署偵查起訴。
    理  由
一、訊據被告乙○○、戊○○固不否認「在臺北市○○○路環亞
    飯店停車場附近，由乙○○交付第三級毒品」之事實，惟均
    否認有轉讓第三級毒品之事實，二人均辯稱：當天是要一同
    去找麵包店的工作云云。訊據被告丙○○僅坦承九十二年八
    月八日晚間，曾與乙○○、戊○○同車之事實，亦矢口否認
    對該轉讓第三級毒品之事知情，辯稱：當時是被告戊○○要
    去找工作，伊都坐在車上未下車，後來警察說有人在打架，
    伊走過去看，就被逮捕云云。
二、指定辯護人為被告乙○○辯護稱：
（一）被告乙○○在警局之供述，係在凌晨三時作成，乃疲勞訊
      問，無證據能力。
（二）共同被告戊○○、丙○○在警局之供述，乃被告以外之人
      在審判外之陳述，亦無證據能力。
（三）據九十二年度偵字第一七二七一號卷第十四頁照片所示，
      扣案物品外包裝紙並無毀損，是以並非如證人即警員庚○○證稱從外觀就可以看出裡面是藥丸。而警員庚○○既無
      法自外觀發現該包裝之物品是藥丸，則其要求被告戊○○
      拿出扣案物品，即難認為係出於被告戊○○自願性的同意
      ，故扣案第三級毒品愷他命，係違法搜索而得，亦無證據
      能力。
（四）本案之實情是被告丙○○稱其朋友要吃搖頭丸，於九十二
      年八月八日晚間，被告乙○○接到一通未顯示來電的電話
      ，通知被告乙○○至南陽大橋下拿取，被告乙○○也不知
      實係第三級毒品愷他命，亦未收取任何報酬，從而，由被
      告丙○○偵查時之供述：「我在車上有聽說要拿去環亞Ｄ
      Ｊ　ＰＵＢ給叫阿寬的人」、「是戊○○講的」，佐以去
      環亞飯店均出自共同被告戊○○之主意，可知被告乙○○
      僅係受託代拿毒品，而持有第三級毒品，尚非檢察官所指
      之運輸毒品，然因該持有行為並不構成刑責，請鈞院諭知
      被告乙○○無罪。
三、指定辯護人為被告戊○○辯護稱：
（一）對於共同被告乙○○、丙○○在警詢、偵訊時之陳述，均
      為審判外之陳述，並無證據能力。
（二）被告戊○○僅受被告乙○○之託，幫忙拿一下扣案之物品
      ，被告戊○○僅短暫持有該第三級毒品，自無運輸或轉讓
      第三級毒品之故意。
四、指定辯護人為被告丙○○辯護稱：
（一）對於共同被告乙○○於偵訊時陳述，因未具結，故無證據
      能力。
（二）被告丙○○僅係當日在車上之人，並不知道被告乙○○所
      交付給被告戊○○者，係第三級毒品。況被告乙○○前後
      之供詞，與其於審判中以證人身份所為之證言，有許多瑕
      疵，前後亦不一致，自不足以作為被告丙○○不利之證據
      。
五、證據能力之認定：
（一）就檢察官所提之證據，被告乙○○之指定辯護人否認扣
      案第三級毒品愷他命被告乙○○警局之供述共同被告
      丙○○、戊○○於警局供述之證據能力；被告戊○○之指
      定辯護人否認共同被告乙○○、丙○○在警詢、偵訊時陳
      述之證據能力；被告丙○○之指定辯護人否認被告乙○○
      於偵訊時陳述之證據能力。
（二）按「被告之外之人於審判外之言詞或書面陳述，除法律有
      規定者外，不得作為證據」刑事訴訟法第一百五十九條第
      一項定有明文。而依該條之立法理由，所謂「被告以外之
      人」包含共同被告在內。從而，就第一百五十九條之一以
      下所列「傳聞法則之例外」，其條文中關於「被告以外之
      人」自有「共同被告」之適用。亦即，依同法第一百五十
      九條之二第二項之規定可認為「共同被告於偵查中向檢察
      官所為之陳述，除顯有不可信之情況者外，得為證據」，
      故指定辯護人欲否認共同被告在偵查中陳述之證據能力，
      自應提出該顯有不可信情況之證據。雖被告丙○○之指定
      辯稱人稱：因被告乙○○於偵查中未具結，故其供述無證
      據能力云云。然就第一百五十九條之二的立法理由觀之，
      將該審判外之供述作為傳聞法則例外之原因，尚非僅因證
      人在偵查具結之故，而係考量檢察官在偵查中鮮少以強暴
      、脅迫不其他不正之方法取得供述證據，故有此例外之規
      定。更何況，所謂被告在憲法上的「詰問權」、「對質權
      」，就採取傳聞法則之英、美法例，係指被告於「審判中
      」所擁有之憲法上之權利，吾國新修正之刑事訴訟法亦未
      別於該等外國法例，賦予被告「偵查時」之交互詰問權。
      而本案被告丙○○於偵查時，因經合法傳喚均未到案，其
      他被告亦無法行使其對質權，自難以被告乙○○、戊○○
      在偵查中「未具結」，作為顯有不可信情況之證據。爰是
      可知，被告乙○○、戊○○、丙○○在偵查時之供述均有
      證據能力。
（三）承上所述，依同法第一百五十九條之三規定亦可認為「共
      同被告於審判中有下列情形之一，其於檢察事務官、司法
      警察官或司法警察調查中所為之陳述，經證明具有可信之
      特別情況，且為證明犯罪事實之存否所必要者，得為證據
      ．．．」。經查，被告乙○○、戊○○於法院訊問時，均
      供稱警詢時無遭受強暴、脅迫或其他不正方法之情形，並
      均看完筆錄後簽名，有本院九十二年聲羈字第二五八號、
      第二五九號卷九十二年八月九日訊問筆錄可查，該項陳述
      ，即足認為係具有可信之特別情況。雖被告乙○○辯稱該
      詢問筆錄乃凌晨三點製作，屬疲勞訊問云云，但被告乙○○既於警詢筆錄上簽名同意該時訊問，自無所謂疲勞訊問
      之問題（見九十二年度偵字第一七二七一號卷第三頁）。
      從而，被告乙○○、戊○○於警詢時之陳述，亦有證據能
      力。
（四）次按「搜索，經受搜索人出於自願性同意者，得不使用搜
      索票。但執行人員應出示證件，並將其同意之意旨記載於
      筆錄」刑事訴訟法第一百三十一條之一定有明文。本案實
      施搜索之警員庚○○到庭證稱：「查獲地點是在停車場的
      旁邊巷子，應該算是停車場的入口，當時是戊○○與甲○○及一群人大約有六、七人在那邊交談，我們第一次經過
      時就有看到，我們覺得怪怪的，有點可疑，第二次我們回
      來時就將車子停好，下車盤查他們，當我們表明是警察時
      ，他們就一轟（哄）而散，現場只有戊○○坐在機車上沒
      有跑走，我們另外的同事將甲○○帶回現場，這時候請戊○○出示
      ）的左邊口袋鼓鼓的，請他自行拿出來看是什麼東西，結
      果是搖頭丸．．．（為何你看到他們在交談會覺得怪怪？
      ）在那個地方經常查獲搖頭丸交易或持有搖頭丸的事實。
      」「（你當時盤查的情形如何，讓你認為戊○○有犯罪的
      嫌疑？）因為我們出示證件後，有些人就跑掉了，如果說
      依照正常情況應該不至於如此，沒有想要犯罪的話，就不
      會跑掉。我出示證件之後，有些人跑掉，戊○○當時是坐
      在機車上，沒辦法跑，我是走過去戊○○這邊，然後我就
      看見他的口袋鼓鼓的，我問他這是什麼東西，他就自己拿
      出來，我就看到是用一張包裝紙包的，裡面是藥丸，我就
      問他這是什麼東西，他就說是搖頭丸．．．我問說是誰的
      ，他就說是乙○○的．．．」等語（見本院九十三年八月
      十七日審判筆錄），被告戊○○於聲羈案件，法官訊問時
      稱：「我在環亞的停車場，我坐在摩托車上面，警察以為
      我要偷摩托車，警察就過來臨檢，並且要我出示證件，結
      果我口袋裡面也有搖頭丸，就一併出示，就被警察查獲了
      」等語（見本院九十二年度聲羈字第二五八號卷，九十二
      年八月九日訊問筆錄）。依警察職權行使法第六條規定「
      警察於公共場所或合法進入之場所，得對於下列各款之人
      查證其身分：一、合理懷疑其有犯罪之嫌疑或有犯罪之虞
      者．．．」、同法第七條規定「警察依前條規定，為查證
      人民身分，得採取下列必要措施：．．．三、令出示身分
      證明文件。四、若有明顯事實足認其有攜帶足以自殺、自
      傷或傷害他人生命或身體之物，得檢查其身體及所攜帶之
      物．．．」。故本件證人庚○○因基於該地經常有毒品交
      易之情形；又見到被告戊○○等人見警前來而一哄而散；
      證人庚○○由見被告戊○○口袋鼓鼓的等情，其對被告戊○○是否有違反毒品危害防制條例之行為，或犯贓物罪之
      事實，足認有合理盤查之原因。被告戊○○在證人庚○○
      盤查時，既主動交出前開物品，自應認為有同意搜索之事
      實；況被告戊○○於警局亦填寫搜索同意書，足為被告戊○○有同意搜索之證明，故該扣案之物品，係經被告戊○○同意搜索而得，當具有證據能力。
六、本院認被告乙○○、被告丙○○犯共同轉讓第三級毒品；被
    告戊○○犯轉讓第三級毒品未遂之理由：
（一）就被告之供述、共同被告之證述及證人甲○○之證言方面
      ：
  １、被告乙○○於偵查時陳述：「（ＭＤＭＡ是誰的？【按：
      因當時尚未鑑定扣案藥丸之成份，故檢察官依被告戊○○
      供稱係搖頭丸詢問】）是陳董的朋友託我們帶的，他丟在
      汐止福德路旁用信用卡的袋子裝起來，叫我去拿。．．．
      （甲○○怎麼知道去汐止接你？）丙○○打公共電話給我
      ，是阿黃叫我去拿東西。（徐為何打電話給你？）他問我
      有沒有空，要我在汐止福德路等。（阿黃也叫你在福德路
      等說有人會來載你？）是」（見九十二年度偵字第一七二
      七一號卷第三四頁背面、第三七頁背面、第三八頁正面參
      照）；本院訊問時供稱：「（【扣案毒品】在何處交付？
      ）八月八日晚上七點半，在汐止市○○○路交付給我的，
      黃先生在八月八日早上打我的電話0000000000
      給我，黃先生告知我哪邊有東西，叫我去拿並且告知我晚
      上會有人跟我聯繫，要我跟著那個人走就對了。（有無告
      知你晚上與你聯繫的人為何人？）有，就是阿輝丙○○．
      ．．（後來將毒品交付給何人？）戊○○。因戊○○先下
      車，一下又回來，跟我說要我將黃先生交付的東西給他，
      所以我就將東西給戊○○。．．．」（見本院九十二年度
      聲羈字第二五九號卷，九十二年八月九日訊問筆錄）；審
      判時，以證人之身份，經交互詰問後證稱：「（被告戊○○為何會知道你身上有那一包東西？）戊○○在上車時就
      已經知道了，因為車上的丙○○問我說那包東西是否再我
      身上，我就說是（丙○○說那包東西時，有無特別提到那
      包是什麼東西？）沒有。（為什麼戊○○會在環亞飯店的
      停車場跟你說東西要拿給他？既然你又說當時你們不認識
      ，你為何要將東西給他？）是戊○○跟甲○○他們二人去
      巷子回來後才向我要的．．．（你上車時，這包東西為何
      沒有拿給丙○○？）因為他叫我放在身上，我不知道為什
      麼）．．．」等語（見本院九十三年十月十九日審判筆錄
      ）。
  ２、被告戊○○在偵查時供述：「（扣案ＭＤＭＡ６４０顆何
      人的？）坐我旁邊的乙○○在車上拿給我的，他叫我拿到
      停車場，有一個姓林的就拿給他，他說是搖頭丸，沒說要
      向林的拿多少錢，是車停在停車場乙○○說的」等語（見
      九十二年度偵字第一七二七一號卷第三五頁背面）。
  ３、被告丙○○於偵查時供述：「（ＭＤＭＡ６４０顆來源？
      ）我在車上有聽說要拿去環亞ＤＪ　ＰＵＢ給叫阿寬的人
      。．．．（誰說要拿去給阿寬？）詳細情形我不清楚，我
      是在車上聽乙○○、戊○○講的，是戊○○講的」等語（
      見九十二年度偵字第一七二七一號第三八頁背面、第三九
      頁）；被告於本院訊問時稱：「．．．東西是小李的，我
      們去永吉路載一個第一次見面的人，我知道有Ｋ他命，在
      松山載的那個人說要拿到環亞百貨給ＰＵＢ的ＤＪ」（見
      本院九十三年十一月十三日訊問筆錄）「小李就是乙○○
      。第一次見面的人就是戊○○。在松山載的人也是戊○○
      」（見本院九十三年十二月二十一日訊問筆錄）等語。
  ４、雖然前開被告之供述或證述不盡相符，然就彼等之供述中
      可以得知：
    「林先生」僅有被告戊○○認識。否則為何被告乙○○不
      將扣案毒品交付予「林先生」，而由被告乙○○轉讓予被
      告戊○○後，再由戊○○轉讓予「林先生」？
    證人甲○○證稱僅認識被告戊○○，並受被告戊○○之指
      示至臺北縣汐止市搭載被告乙○○、丙○○，再搭載被告
      戊○○後，至被告戊○○所指之環亞飯店停車場交付予「
      林先生」（甲○○之證言見本院九十三年十月十九日審判
      筆錄）。足徵，「黃先生」所交付予被告乙○○之扣案毒
      品，如無被告陳衛裕居中穿針引線，則無法交付給「林先
      生」。
    被告乙○○是由被告丙○○約至臺北縣汐止市○○路、南
      陽大橋後，再由黃先生指示被告乙○○取得扣案毒品後，
      被告丙○○即與被告乙○○坐上證人甲○○之車子，被告
      丙○○若不知情，亦無如此巧合之理。被告丙○○雖事後
      否認知情，惟被告乙○○、戊○○、丙○○均稱在車上有
      提到該包物品為毒品之事，其於本院訊問時既供稱「東西
      是乙○○的」（即被告乙○○持有管領中之意）「被告戊○○說要拿給環亞百貨的ＤＪ」，核與被告戊○○到達現
      場後，即向被告乙○○拿取該扣案毒品之事實又相一致，
      顯見被告乙○○與被告丙○○均屬知情。
（二）扣案之證物，其中粉紅色藥錠（驗後淨重一二八．二一公
      克）及茶色藥錠（驗後淨重一六．八八公克）均含有第三
      級毒品愷他命成分；淺藍色藥錠（驗後淨重七四．七八公
      克），含有第四級管制藥品安定、硝甲西洋、舒樂安定成
      分，此有內政部警政署刑事警察局鑑驗通知書在卷可證。
      從而，扣案物品中，其中粉紅色藥錠及茶色藥錠均為第三
      級毒品，即足認定。
（三）至於被告乙○○雖曾於偵查中供述有六萬元報酬乙事，因
      被告乙○○於審判中翻異前詞否認有報酬之約定、取得。
      遍查全卷，除被告乙○○於偵查時之該項供述外，別無其
      他積極證據足資證明，自不得以被告乙○○之供述，為認
      定被告乙○○，丙○○有收受或約定報酬之認定。檢察官
      該部分之主張，為本院所不採，併予敘明。
（四）而毒品危害防制條例第八條所謂「轉讓」，無需移轉所有
      權為要件，僅須轉移事實上之管領力即可。故被告乙○○
      、丙○○與「黃先生」，受「黃先生」之指示取貨後，搭
      上被告戊○○所指示證人甲○○駕駛之車輛，再於環亞飯
      店之停車場，由被告乙○○交付予被告戊○○之行為，自
      符合該條「轉讓」之要件。又「林先生（阿寬）」僅有被
      告戊○○認識，被告乙○○、丙○○未將前開扣案毒品轉
      讓予戊○○，亦無法交付予「林先生（阿寬）」，故被告
      戊○○將前開扣案毒品轉讓予「林先生（阿寬）」，亦符
      合該條「轉讓」之要件。惟戊○○因未轉讓予「林先生（
      阿寬）」，即遭警查獲，自屬未遂。從而，被告之犯行堪
      以認定，應依法論科。
七、核被告乙○○、丙○○所為，係犯毒品危害防制條例第八條
    第三項轉讓毒品罪。核被告戊○○所為，係犯毒品危害防制
    條例第八條第五項、第三項轉讓毒品未遂罪。被告乙○○與
    被告丙○○與年籍姓名不詳綽號「黃先生」間，有犯意之聯
    絡及行為之分擔，為共同正犯。被告丙○○曾因違反毒品危
    害防制條例案件，經臺灣士林地方法院判處有期徒刑五月確
    定，於九十年十一月八日執行完畢，此有臺灣高等法院被告
    全國前案紀錄表在卷可按，其於五年內再犯本件有期徒刑之
    罪，應依累犯加重其刑。又被告戊○○轉讓毒品未遂之行為
    ，按既遂犯之刑減輕之。經查，被告乙○○、丙○○、戊○○行為後，毒品危害防制條例曾於民國九十二年七月九日修
    正公布，並於公布後六個月，即九十三年一月九日施行，而
    修正後該條例第八條第六項規定「轉讓毒品達一定數量者，
    加重其刑至二分之一，其標準由行政院訂之」，而於九十三
    年一月九日行政院訂定之「轉讓持有毒品加重其刑之數量標
    準」第二條之規定，轉讓、持有第三級毒品淨重達二十公克
    以上，應加重其刑二分之一，本件被告乙○○、丙○○共同
    轉讓之第三級毒品，及被告戊○○轉讓之第三級毒品，均超
    過二十公克，經新、舊法比較結果，自以舊法有利於被告，
    應適用修正前之舊法。又查，公訴意旨雖以：甲○○（未據
    起訴）與被告乙○○、戊○○、丙○○及年籍姓名不詳綽號
    「黃先生」、「林先生」之成年男子，基於運輸毒品之犯意
    聯絡，由「黃先生」指示被告乙○○至臺北縣汐止市○○路
    、南陽大橋附近拿取愷他命，再由甲○○在前開地點搭載被
    告乙○○、丙○○，於臺北市○○區○○路搭載戊○○，驅
    車前往臺北市環亞飯店之停車場，交付予林先生，因認被告
    共犯毒品危害防制條例第四條第三項之共同運輸第三級毒品
    罪。惟依最高法院二十七年滬上字第四十二號判例意旨，所
    謂「運輸」，不僅國際間之運輸當然具有輸入、輸入之關係
    ，即國內運輸，亦應以其所運毒品在兩區域間具有輸出、輸
    入作用為構成要件，而本件被告乙○○、戊○○、丙○○及
    係為轉讓而攜帶第三級毒品，並無毒品輸出、輸入之行為，
    尚難認其等所為符合該條運輸毒品之構成要件，然公訴人起
    訴被告乙○○、戊○○、丙○○持有第三級毒品之基本社會
    事實同一，本院自得變更起訴法條，併予敘明。爰審酌被告
    丙○○有違反麻醉藥品管理條例、藏匿人犯及違反毒品危害
    防制條例等前科；被告戊○○有違反麻醉藥品管理條例及公
    共危險等前科，素行不佳；被告乙○○無何前科，素行尚可
    ，此有臺灣高等法院被告全國前案紀錄表在卷可參；被告乙○○、戊○○、丙○○轉讓之第三級毒品數量甚夥，危害社
    會安全甚大，不宜量刑過輕；及被告乙○○、戊○○、丙○○均否認犯罪，犯罪後態度不佳；及被告犯罪之動機、目的
    、手段及所生危害等一切情狀，量處如主文所示之刑，以示
    懲儆。末查，扣案粉紅色藥錠（驗後淨重一二八．二一公克
    ）及茶色藥錠（驗後淨重一六．八八公克）均含有第三級毒
    品愷他命成分，應依毒品危害防制條例第十八條第一項前段
    沒收銷燬；至於扣案淺藍色藥錠（驗後淨重七四．七八公克
    ），係第四級管制藥品，屬行政沒入之範疇，不應於此宣告
    沒收銷燬，末此敘明。
據上論斷，應依刑事訴訟法第二百九十九條第一項前段、第三百
條、毒品危害防制條例第八條第三項、第五項、第十八條第一項
前段，刑法第二條第一項但書、第十一條前段、第二十八條、第
四十七條、第二十六條前段，判決如主文。
本案經檢察官林黛利到庭執行職務
中　　華　　民　　國　　93　　年　　12　　月　　28　　日
                  臺灣臺北地方法院刑事六庭
                          　　審判長法　官  李英勇
                          　　　　　法　官　郭惠玲
                             　　　 法　官  趙子榮
以上本證明與原本無異。
如不服本判決，應於判決送達後十日內，向本院提出上訴狀。
                                    書記官 林鈴芬
中　　華　　民　　國　　93　　年　　12　　月　　31　　日
毒品危害防制條例第8條
轉讓第1 級毒品者，處一年以上七年以下有期徒刑，得併科新臺
幣一百萬元以下罰金。
轉讓第 2級毒品者，處六月以上五年以下有期徒刑，得併科新臺
幣七十萬元以下罰金。
轉讓第3 級毒品者，處三年以下有期徒刑，得併科新臺幣三十萬
元以下罰金。
轉讓第4 級毒品者，處一年以下有期徒刑，得併科新臺幣十萬元
以下罰金。
前四項之未遂犯罰之。
轉讓毒品達一定數量者，加重其刑至二分之一，其標準由行政院
定之。
